【裁判字號】    90,交易,58
【裁判日期】    900521
【裁判案由】    公共危險等
【裁判全文】
臺灣板橋地方法院刑事判決                            九十年度交易字第五八號
    公  訴  人  臺灣板橋地方法院檢察署檢察官
    被      告  丙○○
右列被告因公共危險等案件，經檢察官提起公訴 (八十九年度偵字第二二二二九號)
，本院判決如左：
    主  文
丙○○服用酒類，不能安全駕駛動力交通工具而駕駛，處有期徒刑參月，如易科罰金
，以佰元折算壹日；又因過失傷害人，處有期徒刑伍月，如易科罰金，以佰元折
算壹日。應執行有期徒刑陸月，如易科罰金，以參佰元折算壹日。
    事  實
一、丙○○明知服用酒類或其他相類之物後，不能安全駕駛動力交通工具，於民國八
    十九年十一月二十八日十八時三十分許（起訴書誤載為十八時許），在臺北縣三
    峽鎮與友人共飲米酒加保麗達三瓶後，其吐氣所含酒精濃度已達每公升○點九三
    毫克不能安全駕駛動力交通工具之狀態，仍駕駛車號Ｖ四─一七八三號小客車，
    由臺北縣樹林市往鶯歌方向行駛，置路上不特定行人及車輛安全於不顧。旋於同
    日二十二時三十分許，駕車行經臺北縣鶯歌鎮○○○路時，本應注意汽車駕駛人
    飲酒後其吐氣所含酒精成分超過每公升０．二五毫克以上者，不得駕車，及汽車
    應在遵行車道內行駛，竟因酒醉意識不清，駛入對向車道，適有甲○○駕駛車號
    Ｚ二─六二一一號自用小客車搭載乙○○，自臺北縣鶯歌鎮○○○路由鶯歌往新
    莊方向行駛，突見丙○○逆向駛入其車道而閃避不及，二車迎面相擊，造成甲○○因而受有頭部挫傷、右側第七、八肋骨骨折，乙○○受有前額兩頰多處擦傷、
    裂傷等傷害。
二、案經甲○○、乙○○訴由臺北縣警察局三峽分局報請臺灣板橋地方法院檢察署檢
    察官偵查起訴。
    理  由
一、訊據被告丙○○對於右揭時、地在飲酒後不能安全駕駛動力交通工具之狀態下，
    猶駕車行駛，並過失肇事致告訴人甲○○、乙○○成傷等犯罪事實供認不諱，並
    有酒精濃度測試紙、道路交通事故調查報告表各一紙、現場照片四幀及診斷證明
    書二紙在卷足據。按參諸德國、美國之認定標準，對於酒精濃度呼氣已達每公升
    ○點四毫克，肇事率為一般正常人之六倍；又行為人飲酒後吐氣所含酒精濃度達
    每公升零點五毫克，即反應較慢，感覺減低，影響駕駛，有行政院國軍退除役官
    兵輔導委員會臺北榮民總醫院八十八年八月五日（八八）北總內字第二六八六八
    號函附卷可參。本件被告於飲酒後其吐氣所含酒精濃度已達每公升○點九三毫克
    ，參酌被告酒後駕車，無法集中精神注意車前狀況，因而肇事，足見當時被告酒
    後應已達不能安全駕駛之程度甚明。
二、按應在遵行車道內行駛，及汽車駕駛人飲酒後其吐氣所含酒精成分超過每公升０
    ．二五毫克以上者，不得駕車，道路交通安全規則第九十七條第一款、第一百十
    四條第二款分別定有明文。被告為汽車駕駛人，理應注意依上開道路交通規則之
    規定，以避免危險之發生，詎其於飲酒後，駕車行經上開路段，竟疏未注意，撞
    擊行人甲○○、吳菊枝肇事，其有違上開道路交通安全規則之規定甚明。查肇事
    當時天候為陰，夜間有照明，路面乾躁、無缺陷之情形，並無阻礙其注意之情事
    ，被告原應注意並能注意依上開規定駕車，竟疏於注意，肇致本件車禍，難辭過
    失之責。是本件被告之過失行為與告訴人所受傷害間有相當因果關係。從而本件
    罪證已臻明確，被告犯行堪以認定。
三、核被告丙○○所為，係犯刑法第一百八十五條之三之酒後不能安全駕駛罪及同法
    第二百八十四條第一項前段之過失傷害罪。其所犯過失傷害部分，因酒醉駕車而
    致人傷害，應依道路交通處罰條例第八十六條第一項規定，加重其刑。又被告以
    一過失傷害行為，造成告訴人甲○○、乙○○受傷，乃以一行為觸犯數罪名，為
    想像競合犯。又其所犯上開二罪間，犯意各別，行為互殊，應分論併罰。爰審酌
    被告不顧公眾安全而飲酒駕車肇事致人成傷，且犯後亦未與告訴人達成民事和解
    ，及其犯罪之動機、目的、手段等一切情狀，就上開二罪分別量處如主文所示之
    刑。末查被告本案行為後，刑法第四十一條於九十年一月十日修正公布，同年月
    十二日生效，原條文修正為第四十一條第一項前段，並將得易科罰金之罪，從「
    犯最重本刑為三年以下有期徒刑以下之刑之罪」，修正為「犯最重本刑為五年以
    下有期徒刑以下之刑之罪」，因本案被告所犯之罪本即為「最重本刑三年以下有
    期徒刑以下之刑之罪」，適用新法，對於行為人並無不利，依刑法第二條第一項
    前段之規定，本案應適用修正後之現行刑法第四十一條第一項前段條文，併就被
    告上開所量處之刑，諭知易科罰金之折算標準，並定其應執行之刑，以示懲儆。
據上論斷，應依刑事訴訟法第二百九十九條第一項前段，道路交通處罰條例第八十六
條第一項，刑法第十一條前段、第二條第一項前段、第一百八十五條之三、第二百八
十四條第一項前段、第四十一條第一項前段、第五十五條、第五十一條第五款，罰金
罰鍰提高標準條例第一條前段、第二條，判決如主文。
本案經檢察官馬中琍到庭執行
中      華      民      國    九十      年      五      月    二十一    日
                                    臺灣板橋地方法院交通法庭
            法  官  徐  蘭  萍
右正本證明與原本無異
如不服本判決，應於判決送達後十日內，向本院提出上訴狀。
                                        書記官  莊  川  億
中      華      民      國    九十      年      五      月    二十一    日
附錄本案論罪科刑法條全文：
刑法第一百八十五條之三：
服用毒品、麻醉藥品、酒類或其他相類之物，不能安全駕駛動力交通工具而駕駛者，
處一年以下有期徒刑、拘役或三萬元以下罰金。
刑法第二百八十四條
因過失傷害人者，處六月以下有期徒刑、拘役或五百元以下罰金。致重傷者，處一年
以下有期徒刑、拘役或五百元下罰金。
從事業務之人，因業務上之過失傷害人者，處一年以下有期徒刑、拘役或一千元以下
罰金。致重傷者，處三年以下有期徒刑、拘役或二千元以下罰金。


司法院資訊處製作；財團法人民間司法改革基金會備份。
